臺灣花蓮地方法院刑事判決　　　　 94年度玉交訴字第1號
公　訴　人　臺灣花蓮地方法院檢察署檢察官
被　　　告　甲○○
上列被告因業務過失致死案件，經檢察官聲請簡易判決處刑（94
年度偵字第3533號），本院認不宜逕以簡易判決處刑，經適用通
常程序審理後，再由本院合議庭裁定改依簡式審判程序審理，並
判決如下：
    主  文
甲○○從事業務之人，因業務上之過失致人於死，處有期徒刑陸
月，如易科罰金，以參佰元算壹日。緩刑貳年。
    事  實
一、甲○○係職業遊覽車司機，為從事駕駛業務之人，於民國94
    年4月28日10時13分許，駕駛車號MM-118號營業大客車由北
    向南沿花蓮縣玉里鎮○○○○路，行經台9線292公里100公尺
    處與花蓮縣玉里鎮○○○街交岔路口之時，本應注意車前狀
    況並隨時採取必要之安全措施，而依當時情形，又無不能注
    意之情事，竟疏未注意及之，適有詹安銀騎乘車號HGV-392
    號重型機車由對向車道行駛而來，欲左轉進入玉里鎮○○○
    街，且已提前占用來車道搶先左轉，而疏未注意讓直行車先
    行之際，雙方閃避不及，乃發生撞擊，造成詹安銀人車倒地
    受傷，經立即送醫急救，仍因顱內及胸腔內出血，傷重不治
    而死亡。甲○○於肇事後，即向到場處理之警員承認係肇事
    者，並表明願接受裁判。
二、案經詹安銀之子乙○○訴由臺灣花蓮地方法院檢察署檢察官
    偵查後聲請簡易判決處刑。
    理  由
一、上開犯罪事實，業經被告甲○○於本院審理時自白不諱，並
    有道路交通事故現場圖、道路交通事故調查報告表各1份，
    以及現場暨車輛受損相片40張在卷可稽，且被害人詹安銀因
    前開車禍事故而死亡一情，除業據被害人之子乙○○指述明
    確外，並經檢察官督同法醫相驗屬實，並製有相驗筆錄、相
    驗屍體證明書、驗斷書及相驗照片在卷可憑，足認被告之自
    白與事實相符，堪以採信。按汽車行駛時，駕駛人應注意車
    前狀況，並隨時採取必要之安全措施，道路交通安全規則第
    94條第3項定有明文，被告為職業駕駛員，自應負此駕駛人
    應盡之注意義務，而依前開道路交通事故調查報告表所載，
    案發當時天候陰，有日間自然光，且路面乾燥、無缺陷、無
    障礙物、視距良好等情，並無不能注意之情事，被告竟疏未
    注意而肇致上開事故，其有過失自明。再被害人詹安銀死亡
    之結果確係肇因於該車禍，故被告之業務過失行為與被害人
    詹安銀死亡之結果間，應具有相當因果關係，臺灣省花東區
    車輛行車事故鑑定委員會亦作相同認定，此有該委員會鑑定
    意見書1份在卷可稽，是以本件事證明確，被告前開犯行堪
    以認定，應依法論科。
二、按被告係職業駕駛員，為從事業務之人，核其所為，係犯刑
    法第276條第2項之業務過失致人於死罪。又被告於員警到場
    處理車禍時，當場承認為肇事者一情，有花蓮縣警察局玉里
    分局道路交通事故肇事人自首情形紀錄表1張在卷可證，是
    以被告對於未發覺之犯罪自首而接受裁判，應依刑法第62條
    前段關於自首之規定，減輕其刑。爰審酌被告雖有前開過失
    ，然被害人詹安銀亦有騎機車行經無號誌之交岔路口，提前
    占用來車道搶先左轉，同時未注意對向來車，並未讓直行車
    先行等諸多過失，被告之過失程度非重，且被告未曾受有期
    徒刑以上刑之宣告，素行良好，僅係一時疏忽造成被害人死
    亡之嚴重後果，事後亦與被害人家屬乙○○等人達成和解（
    有花蓮縣卓溪鄉調解委員會94年民調字第19號調解書1份及
    本院電話記錄表1張附卷可參），以及被告犯罪後已坦承本
    件犯行，足見其頗具悔意等一切情狀，量處如主文所示之刑
    ，並諭知易科罰金之折算標準。末查，被告前未曾受有期徒
    刑以上刑之宣告，有臺灣高等法院被告前案紀錄表1份在卷
    可稽，其犯罪後已深知悔悟，並已賠償被害人家屬之損失，
    本院認其經此偵審程序之教訓，當知警惕，應無再犯之虞，
    因認其所宣告之刑，以暫不執行為適當，併予宣告緩刑2年
    ，以啟自新。
三、末按檢察官聲請以簡易判決處刑之案件，經法院認為有第
    451 條之1第4項但書之情形者，應適用通常程序審判之，刑
    事訴訟法第452條定有明文。查本件被告於警詢及偵查中並
    未明確自白有業務過失致人於死之犯行，且於偵查中亦未及
    表明是否已與被害人家屬達成和解之事實，因認被告有同法
    第451條之1第4項但書第3款、第4款規定之情形，不宜逕以
    簡易判決處刑，爰由本院適用通常程序審判之。又按「除被
    告所犯為死刑、無期徒刑、最輕本刑為3年以上有期徒刑之
    罪或高等法院管轄第一審案件者外，於前條第1項程序進行
    中，被告先就被訴事實為有罪之陳述時，審判長得告知被告
    簡式審判程序之旨，並聽取當事人、代理人、辯護人及輔佐
    人之意見後，裁定進行簡式審判程序。」刑事訴訟法第273
    條之1第1項定有明文。查本件被告所犯刑法第276條第2項之
    業務過失致人於死罪，並非最輕本刑為3年以上有期徒刑之
    罪，且被告於本院94年12月8日準備程序進行中，復就被訴
    之事實為有罪之陳述，經告知被告簡式審判程序之旨，被告
    及公訴人對於本件改依簡式審判程序審理均表示同意，是本
    院即依前揭刑事訴訟法規定，裁定本件進行簡式審判程序，
    附此敘明。
據上論斷，應依刑事訴訟法第452條、第273條之1第1項、第299
條第1項前段，刑法第276條第2項、第62條前段、第41條第1項前
段、第74條第1款，罰金罰鍰提高標準條例第1條前段，第2條之
規定，判決如主文。
本案經檢察官張立中到庭執行職務。
中　　華　　民　　國　　94　　年　　12 　　月　20　　日
                    臺灣花蓮地方法院刑事第三庭
                                法　官　楊仲農
上列正本證明與原本無異。
如對本判決不服，應於送達後10日內，向本院提出上訴狀（應抄
附繕本）告訴人或被害人如對於本判決不服者，應具備理由請求
檢察官上訴，其上訴期間之計算係以檢察官收受判決正本之日期
為準。
                                書記官
中　　華　　民　　國　　94　　年　　12 　　月　20　　日
附錄本判決論罪之法律條文：
中華民國刑法第276條：
 (過失致死罪)
因過失致人於死者，處二年以下有期徒刑、拘役或二千元以下罰
金。
從事業務之人，因業務上之過失犯前項之罪者，處五年以下有期
徒刑或拘役，得併科三千元以下罰金。
